【裁判字號】    95,重上更(三),38
【裁判日期】    951012
【裁判案由】    偽造文書
【裁判全文】
臺灣高等法院臺中分院刑事判決    95年度重上更(三)字第38號
上  訴  人
即  被  告  甲○○
上列上訴人因偽造文書案件，不服臺灣臺中地方法院88年度訴字
第579號中華民國88年5月26日第一審判決（起訴案號：臺灣臺中
地方法院檢察署87年度偵字第13422號） ，提起上訴，經本院判
決後，由最高法院第三次發回更審，本院判決如下：
    主      文
原判決撤銷。
甲○○連續行使偽造私文書，足以生損害於他人，累犯，處有期
徒刑捌月。
如附表貳所示之物均沒收。
    事      實
一、甲○○曾於民國（下同）81年12月18日因妨害自由案件，經
    法院判處有期徒刑三月確定，又於81年間因誣告、毀損、妨
    害公務等罪，經臺灣臺中地方法院於81年11月20日以81年度
    易字第6909號判處有期徒刑三月、二月及二月，於81年12月
    21日確定。又於81年間因妨害自由罪，經該院於81年11月23
    日以81年度易字第7098號判處有期徒刑四月，於81 年12月
    21日確定。上開各罪嗣經該院裁定應執行刑為有期徒刑十月
    ，並於82年9月19日執行完畢。甲○○與丁○○係男女朋友
    關係，自81年底開始同居，迄85年12月底始分手。甲○○基
    於偽造私文書之犯意，利用二人同居期間，先令不知情之第
    三人偽造「丁○○」之印章一枚，再於83年1月9日，在臺中
    市某不詳地點，於丁○○所有而交其觀看並未取回之坐落臺
    中市○○區○○段586、588之3、583之68地號土地上之編號
    21號停車位權利證明書上，令不知情之不詳姓名魚市場人員
    ，於前揭停車位權利證明書上虛偽記載：「民國83年1月9日
    」、受讓人「甲○○」之文字，並於出讓人欄偽簽「丁○○
    」之簽名，並持前揭偽刻之「丁○○」印章於受讓人欄及管
    理委員會核印欄偽蓋「丁○○」之印文，嗣後自行蓋上其所
    有之印文，而偽造表示丁○○出讓該停車位權利予甲○○之
    私文書，足生損害於丁○○。甲○○嗣於86年3月間之某日
    ，持其上開所偽造之表示丁○○已出讓該停車位權利予甲○○之停車位權利證明書，至位於臺中市○○路○段39號臺中
    魚市場股份有限公司（下稱臺中魚市場）之黃興燁（現已改
    名為黃崧洋）辦公室內，將上開停車位權利證明書交付予黃
    興燁持以行使，作為質押於臺中魚市場，以提高其向臺中魚
    市場購貨之信用額度，而足生損害於丁○○。甲○○復於86
    年間基於同一行使偽造私文書之概括犯意，在臺中市某不詳
    地點，先令不知情之第三人偽刻「丁○○印」及「丁○○」
    之印章各一枚，再持該「丁○○」之印章未經丁○○之同意
    及授權於如附表壹所示編號1、3、5、7號之支票四紙背後偽
    蓋「丁○○」之印文，而偽造表示丁○○擔任如附表壹所示
    編號1、3、5、7號支票背書人之私文書、且以上開偽刻之「
    丁○○印」印章，未經丁○○之同意及授權於如附表壹所示
    編號2、4、6、8號之支票四紙背後偽蓋「丁○○印」之印文
    ，表示丁○○擔任如附表壹所示編號2、4、6、8號之支票四
    紙之背書人，並於86年9月底某日，在臺中市○○路○段39號
    魚市場二樓黃興燁之辦公室內，簽發前揭偽造如附表壹所示
    編號1、2、3、4、5、6、7、8號之支票八紙，當場交付予黃
    興燁，向黃興燁調借現金，而行使上開偽造「丁○○」印文
    及偽造「丁○○印」印文為背書人之私文書，足以生損害於
    丁○○。嗣於87年4月間丁○○被執票人訴請給付票款時，
    始查悉上情。
二、案經丁○○訴由臺灣臺中地方法院檢察署檢察官偵查起訴。
    理      由
一、訊據上訴人即被告甲○○（下稱被告）矢口否認有上揭犯行
    ，辯稱：上揭停車位權利證明書係告訴人丁○○送給伊，印
    章係因伊與告訴人同居期間，告訴人交給伊保管，作為共同
    使用，伊才拿去蓋，名字並非伊所簽，是否為告訴人所簽，
    伊不清楚，伊並未持至管理委員會辦理過戶，該轉讓仍無效
    ，應無偽造私文書可言。伊雖有持上開停車位權利證明書去
    臺中魚市場作為提高伊向臺中魚市場購貨之信用額度，惟因
    上揭停車位權利證明書係告訴人送給伊，伊自不構成行使偽
    造私文書罪。至於如附表壹所示編號2、4、6、8號之四紙支
    票背面上「丁○○印」之印文，四個字的不是伊所蓋，如附
    表壹所示編號1、3、5、7號號之四紙支票背面「丁○○」之
    三個字的印章係黃興燁刻的，伊蓋的」云云。
二、經查：
（一）告訴人於偵查中及本院行準備程序時，雖表示其曾將上開
      停車位權利證明書交予被告看，惟堅詞否認其有要將該停
      車位之權利贈與被告，而將上揭證明書交予被告之事實。
      且並無證據顯示上開停車位權利證明書之「丁○○」印文
      確屬告訴人所有之印章所蓋，其贈與之說即非可採。且該
      停車位權利證明書上83年1月9日之「丁○○」之簽名，與
      丁○○於偵查筆錄中及該停車位權利證明書上82年5月3日
      之簽名，依肉眼比對，「劉」、「月」二字顯有不同，顯
      非丁○○所為。是丁○○苟真有贈與之事實，當不致不親
      自簽名之理，足徵該「丁○○」之簽名，應為被告令其不
      知情之人所偽造。又被告於原審及本院上訴審時均否認該
      停車位權利證明書上全部關於轉讓之文字之記載係其所為
      ，但承認其上被告之印文係其所蓋（見原審卷第17頁反面
      、本院上訴審卷第32頁反面），且事實上該停車位權利證
      明書上全部關於轉讓文字之記載，包括甲○○簽名部分，
      確非被告所為，此有被告歷次在偵查及審理中所為之簽名
      可資對照，況被告於本院本審審理中即自承：「（問：‧
      ‧‧令不知情之不詳之人，於前揭停車位權利證明書上虛
      偽記載：「民國83年1月9日」、受讓人「甲○○」之文字
      ，並於出讓人欄偽簽「丁○○」之簽名？）那不是我寫的
      ，那是一位魚市場的女幹事寫的，字跡並不是我的」等語
      相符（見本院本審卷第77頁反面），故停車位權利證明書
      上全部轉讓文字之記載，應為被告委由不知情之人所虛偽
      記載，應臻明確。另該停車位權利證明書上「丁○○」之
      印文與卷內資料所示之臺中市第二信用合作社本票（下稱
      本票）3紙及臺中市第二信用合作社約定書（下稱約定書
      ）上之「丁○○」印文，經本院送請法務部調查局鑑定結
      果，認臺中市第二信用合作社本票（下稱本票）3紙之「
      丁○○」印文（即鑑定書Ａ3類）與約定書之「丁○○」
      印文（即鑑定書Ｂ類）相符，而停車位權利證明書上「丁○○」之印文（即鑑定書Ａ1類(一)Ａ2）與本票及約定書「
      丁○○」之印文不符，有法務部調查局95年7月31日調科
      貳字第09500346430號鑑定通知書一份在卷可稽（見本院
      本審卷第64頁），而前揭約定書及本票3紙上之「丁○○
      」印文，證人戴仲遠已於臺灣臺中地方法院臺中簡易庭87
      年度中簡字第821號給付票款事件審理時證稱：伊對保手
      續是核對身分證、印章、當時是由丁○○先在約定書上簽
      名，並填載年籍資料後，再將約定書連同本人身分證、印
      章交給伊本人核對，並由伊代為蓋印章，伊在核對無誤後
      再將身分證、印章交還給丁○○等語，有上開卷宗影本附
      卷可稽（見偵字第54頁反面）。可見蓋於約定書及本票上
      「丁○○」印文之印章應為告訴人所有無誤，告訴人否認
      該印章為真正，不足採信。而前揭停車位證明書上之「丁○○」印文既與本票及約定書上之「丁○○」印文不同，
      而丁○○又否認該印章之真正，且無證據顯示上開停車位
      權利證明書之「丁○○」印文確屬告訴人所有之印章所蓋
      ，應可認定停車位證明書上所蓋「丁○○」印文之印章為
      被告令不知情之第三人所偽刻，至為顯然。是被告有偽造
      表示告訴人出讓該停車位權利予被告之私文書甚明。是被
      告辯稱：「『丁○○』的印文和本票的一樣」云云（見本
      院更(一)審卷第23頁），即與事實不符，另雖被告偽造上開
      停車位權利證明書上83年1月9日告訴人表示讓與權利之私
      文書後，並未持以向大連川普皇家管理委員會辦理讓與之
      過戶手續，此從卷附之停車位權利證明書上管理委員會核
      印處並無管理委員會之印章或主任委員之簽章即知，並經
      大連川普皇家管理委員會現任主任委員劉炳旻於原審審理
      時證述明確，固可證被告尚未持以行使。然此僅表示被告
      尚未向大連川普皇家管理委員會行使其所偽造之上開停車
      位權利證明書而已，並不阻卻其上開有偽造私文書之犯行
      。是被告上開所辯稱：上揭停車位權利證明書係告訴人送
      給伊，印章係因伊與告訴人同居期間，告訴人交給伊保管
      ，作為共同使用，伊才拿去蓋，名字並非伊所簽，是否為
      告訴人所簽，伊不清楚，伊並未持至管理委員會辦理過戶
      ，該轉讓仍無效，應無偽造私文書可言云云，自不足採。
（二）被告先於86年3月間之某日，持其上開表示告訴人已出讓
      該停車位權利予被告之停車位權利證明書，至位於台中市
      ○○路○段39號臺中魚市場之黃興燁辦公室內，將上開停
      車位權利證明書交付予黃興燁持以行使，作為質押於臺中
      魚市場，以提高其向臺中魚市場購貨之信用額度之事實，
      業據被告於本院行準備程序時及審理中供認不諱，而證人
      黃興燁於本院更(一)審調查時亦證稱：伊當時在臺中魚市場
      上班，被告有持停車位權利證明書質押在臺中魚市場，他
      是要提高向魚市場買貨之額度等語（見本院更(一)審卷第44
      頁），並經臺中魚市場於91年3月15日以中魚公司總字第
      91087號函檢送該停車位權利證明書送至本院，於本院檢
      還臺中魚市場後，本院再以95年4月13日95中分通玉字95
      重上更(三)38字第04803號函請臺中魚市場提供該停車位權
      利證明書及約定書正本，再經臺中魚市場於95年5月18日
      以呈報狀送至本院，此有各該函及呈報狀在卷可稽（見本
      院更(一)審卷第56頁及本院本審卷第52頁）。是被告於83年
      1月9日偽造表示告訴人出讓該停車位權利予被告後，確有
      再持其上開表示告訴人已出讓該停車位權利予被告之停車
      位權利證明書，持向臺中魚市場行使之犯行甚明。被告上
      開所辯稱：伊雖有持上開停車位權利證明書去臺中魚市場
      作為提高伊向臺中魚市場購貨之信用額度，惟因上揭停車
      位權利證明書係告訴人送給伊，伊自不構成行使偽造私文
      書罪云云，亦不足採。
（三）雖如附表壹編號1、3、5、7所示之支票四紙背後蓋用「丁○○」之印文部分，經本院更(一)審函請憲兵學校鑑定其是
      否相同，經憲兵學校函覆本院，因系爭4紙支票均係影本
      ，致印文紋路特徵不清，且易生誤差，致無法鑑定，有憲
      兵學校函在卷可稽（見本院更(一)審卷第79頁），而本院依
      職權向臺中市第二信用合作社調取如附表壹編號1、3、5
      、7 所示之支票四紙，經該合作社以95年4月18日中二文
      昌第95041 8號函覆本院謂該支票已發還執票人，再經本
      院傳喚於本院更(一)審表示：「曾有保管本件本票及支票，
      但除其當庭交付之支票原本6張附卷外其餘均不見了」等
      語之黃興燁女兒丙○○（詳見更(一)審卷第44頁）再查明如
      附表壹編號1、3、5、7所示之支票四紙是否仍在黃興燁或
      黃興燁女兒丙○○處保管，經丙○○到庭後呈報表示已無
      法提供如附表壹編號1、3、5、7所示之支票原本（見本院
      本審卷第46頁至第49頁），而告訴人復表示伊並無該四張
      支票原本（見本院更(一)審卷第84頁），致本院無法將該四
      張支票原本送請鑑定機關，惟查：告訴人自偵查、原審迄
      本院審理均一再指稱未在如附表壹所示之支票八紙原本蓋
      章、背書，且未授權被告蓋章背書（見偵查卷第77頁背面
      、原審卷第18頁、本院更(一)審第27頁、本院更(二)審卷第30
      頁、第42頁），而證人黃興燁亦證稱伊收受支票八紙時即
      已有丁○○之蓋章背書，且被告甲○○自偵查、原審至本
      院所供述如附表壹所示之支票上丁○○印章及印文之來源
      及蓋用之經過前後不一，被告甲○○於偵查中供稱：「（
      丁○○的印章是否你蓋的？）不是。」等語（見偵卷第77
      頁面）、於原審供稱：「（問：背面丁○○印章何人蓋？
      ）不是我蓋。（問：票開好是否就是交給執票人？）對，
      票開好直接交給黃興燁。（問：丁○○有無經手？）沒有
      ，我直接交給執票人‧‧‧我一次借款，分期攤還‧‧‧
      我在南屯路魚市場樓上執票人辦公室簽」（見原審卷第18
      頁背面）、於本院上訴審供稱：「黃興燁是我老朋友。支
      票是我在他面前開的，章是黃興燁蓋的，我不知章是誰的
      ，丁○○這個章我沒有看過」等語（見本院上訴審第33頁
      ）、於本院更(一)審供稱：「（問：票是你交給黃興燁的？
      ）是。（問：他在何處蓋上的，你知不知道？）不知道」
      等語（見本院更(一)審卷第71頁）、於本院更(二)審供稱：「
      他（指黃興燁）一定要我拿告訴人的章來蓋，我沒有跟告
      訴人明講‧‧‧『丁○○』的章是真正的，不是盜刻的，
      『丁○○印』那個章是放在我們同居的房子抽屜內」等語
      （見本院更(二)審卷第42頁）、於本院本審供稱：如附表壹
      所示編號2、4、6、8號之四紙支票背面上「丁○○印」之
      印文，四個字的不是被告所蓋，如附表壹所示編號1、3、
      5 、7號之四紙支票背面「丁○○」之三個字的印章係黃
      興燁刻的，被告蓋的等語（見本院本審卷79頁），綜上所
      述，被告前既於原審供稱：「我不知章是誰的，丁○○這
      個章我沒有看過」，卻於本院更(二)審改供稱：「丁○○」
      之三個字的印章真正的，惟嗣於本審再改稱係黃興燁刻的
      ，其前後所供完全不符，顯非可採。參諸證人黃興燁於偵
      查中及本院更(一)審調查時證稱：附表壹所示之支票八紙於
      被告交付予黃興燁時，即已蓋上偽造之「丁○○印」之印
      文，黃興燁無偽造上開印章，亦未蓋用上開印章等情明確
      （見偵查卷第77頁、本院更(一)審卷第第70頁、第71頁），
      且告訴人亦否認上開印章及印文屬其所有，又無證據顯示
      上開支票上之「丁○○印」、「丁○○」印文確屬告訴人
      所有之印章所蓋，況本件純係被告為私人調借現金所為，
      復據被告自承在卷，是上揭八紙支票之背書確為被告所偽
      造，至為灼然。
（四）此外，復有停車位權利證明書1紙及如附表壹所示編號1、
      2 、3、4、5、6、7、8號之支票影本8紙在卷可稽。是被
      告罪證明確，其上開犯行均堪予認定。
三、查我國刑法業以中華民國九十四年二月二日總統華總一義字
    第09400014901號令修正公布第1～3、5、10、11、15、16、
    19、25～27、第四章章名、28～31、33～38、40～42、46、
    47、49、51、55、57～59、61～65、67、68、74～80、83～
    90、91-1、93、96、98、99、157、182、220、222、225、
    229-1、231、231-1、296-1、297、315-1、315-2、316、34
    1、343條條文；增訂第40-1、75-1條條文；刪除第56、81、
    94、97、267、322、327、331、340、345、350條條文；並
    自九十五年七月一日施行。被告行為後，其應適用之相關法
    律已有變更，茲就與本案適用有關之條文，比較說明如下：
    連續犯部分：
      本件被告所犯偽造私文書罪，成立連續犯，因其得處徒刑
      之範圍乃依各該罪之本刑得加重至二分之一而已，顯然比
      依新刑法規定，應將各該罪之數次行為分論併罰之結果為
      輕，依裁判時之新法第二條第一項比較之結果，以修正前
      刑法較有利於被告，應依修正刪除前刑法第五十六條規定
      ，以連續犯論處。
    累犯部分：刑法第四十七條累犯規定亦經修正，然被告所
      犯上開之罪，不論依照修正前刑法第四十七條或修正後刑
      法第四十七條第一項規定，均成立累犯，應逕適用被告行
      為時之修正前刑法第四十七條累犯之規定。
四、查被告偽造停車位權利證明書上83年1月9日告訴人表示讓與
    停車位權利予被告後，並未持以向大連川普皇家管理委員會
    辦理讓與之過戶手續，此從該證明書上管理委員會核印處並
    無管理委員會之印章或主任委員之簽章即知，並經大連川普
    皇家管理委員會現任主任委員劉炳旻於原審審理時證述明確
    ，已詳如上述，足見被告當時尚未對上開管理理委員會持以
    行使表示告訴人已出讓該停車位權利予被告之停車位權利證
    明書，公訴人認被告盜蓋告訴人印章於上開停車位權利證明
    書上，並持向大連川普皇家管理委員會辦理讓與之過戶手續
    ，即有誤會，併此敘明。惟被告雖未持偽造停車位權利證明
    書向大連川普皇家管理委員會辦理讓與之過戶手續，但被告
    嗣於86年3月間，已持其上開偽造之出讓停車位權利證明書
    ，至位於臺中魚市場之黃興燁辦公室內，將上開停車位權利
    證明書交付予黃興燁持以行使，作為質押於臺中魚市場，以
    提高其向臺中魚市場購貨之信用額度之行為，係犯刑法第21
    6條、第210條之行使偽造私文書罪。其偽造「丁○○」之印
    章為偽造私文書之階段行為；偽造「丁○○」之簽名及印文
    之行為，為偽造私文書之部分行為，均應為偽造私文書之行
    為所吸收，不另論罪。另被告此部分之犯行係利用不知情之
    第三人為之，為間接正犯。其偽造私文書之低度行為，應為
    行使偽造私文書之高度行為所吸收，不另論罪。被告復於86
    年間簽發如附表壹所示之支票，並在上開支票上背後編號1
    、3、5、7號偽造「丁○○」之印文而背書，以在上開支票
    上背後編號2、4、6、8號偽造「丁○○印」之印文而背書，
    並在86年9月底之某日，持向黃興燁行使之行為，係犯刑法
    第216條、第210條之行使偽造私文書罪。又被告偽造「丁○○印」、「丁○○」印章之行為，為其偽造私文書之階段行
    為；偽造「丁○○印」、「丁○○」印文之行為，為其偽造
    私文書之部分行為，均不另論罪。其偽造上開支票背書後，
    復持以交付黃興燁而行使，其偽造私文書之低度行為，應為
    行使偽造私文書之高度行為所吸收，不另論罪。查被告簽發
    支票係一次為之，其偽造背書之行為只有一個，此業經被告
    陳明在卷，核與證人黃興燁於偵查中所述係被告一次交付與
    伊之事實相符，是被告此部分所為，並非連續犯，公訴人認
    係連續犯，亦有未洽。又被告偽造「丁○○」、「丁○○印
    」之印章，亦係令不知情之第三人為之，亦應論以間接正犯
    。又被告於86年3月間之某日，持其上開表示告訴人已出讓
    該停車位權利予被告之停車位權利證明書，向黃興燁行使之
    行使偽造私文書行為，與其在86年9月底之某日，持其上開
    所偽造背書之支票，向黃興燁行使之行使偽造私文書行為，
    時間緊接，犯罪構成要件相同，顯係基於概括犯意反覆為之
    ，為連續犯，自應依刑法第56條之規定以一罪論，並依法加
    重其刑。查被告於86年3月間之某日，持其上開表示告訴人
    已出讓該停車位權利予被告之停車位權利證明書，向黃興燁
    行使之行使之偽造私文書犯行，雖未起訴，然此部分與被告
    已起訴成罪之持其上開所偽造背書之支票向黃興燁行使之行
    使偽造私文書犯行，有連續犯之裁判上一罪關係，已詳如上
    述，依審判不可分之原則，本院自得併予審判。被告曾於81
    年12月18日因妨害自由案件，經法院判處有期徒刑三月確定
    ，又於81年間因誣告、毀損、妨害公務等罪，經臺灣臺中地
    方法院於81年11月20日以81年度易字第6909號判處有期徒刑
    三月、二月及二月，於81年12月21日確定。又於81年間因妨
    害自由罪，經該院於81年11月23日以81年度易字第7098號判
    處有期徒刑四月，於81年12月21日確定。上開各罪嗣經該院
    裁定應執行刑為有期徒刑十月，並於82年9月19日執行完畢
    ，有臺灣臺中地方法院檢察署刑案資料查註記錄表，及臺灣
    高等法院被告前案紀錄表可按，其於上開有期徒刑執行完畢
    後，五年以內再犯有期徒刑以上之罪之本案，為累犯，應依
    法加重其刑。原審對被告予以論罪科刑，固非無見，惟原
    判決誤認被告前案係於82年1月4日易科罰金執行完畢，尚有
    未洽。原判決未認定被告上開所為偽刻停車位權利證明書
    上「丁○○」之印章及偽刻其上之「丁○○」簽名、印文部
    分，係成立間接正犯。被告在如附表壹所示之支票八紙背
    後偽造「丁○○印」及「丁○○」之印文，形狀均相同，顯
    見被告係先令不知情之第三人偽造「丁○○印」、「丁○○
    」之印章後持以行使，原判決僅認定被告偽造印文，亦有未
    洽。原判決漏論被告於86年3月間之某日，持其上開表示
    告訴人已出讓該停車位權利予被告之停車位權利證明書，向
    黃興燁行使之行使偽造私文書犯行。被告雖否認犯罪而執前
    詞上訴指摘原判決不當，固無可取，惟原判決既有上開可議
    之處，即屬無可維持，自應由本院將原判決撤銷改判。爰審
    酌被告犯罪之動機、目的、手段，犯罪所生之危害、犯罪後
    否認犯行之態度等一切情狀，量處如主文第二項所示之刑。
    被告先後偽造告訴人名義之蓋於附表壹所示支票上之「丁○○印」、「丁○○」印章各一枚及蓋於停車位權利證明書上
    「丁○○」之印章一枚、停車位權利證明書上83年1月9日偽
    造之出讓人「丁○○」之簽名、印文及管理委員會核印處之
    「丁○○」印文、如附表壹所示編號1、3、5、7之支票上偽
    造之「丁○○」之印文、如附表所示編號2、4、6、8之支票
    上偽造之「丁○○印」之印文，均應依刑法第219條之規定
    宣告沒收。至於停車位權利證明書上受讓人「甲○○」之簽
    名及「甲○○」印文，分別係甲○○請不知情之人所為自己
    簽名以及自己蓋用之印文，均非偽造之署押及印文，爰均不
    予宣告沒收，附予敘明。
五、公訴意旨另以：(一)被告偽造停車位權利證明書上83年1月9日
    告訴人表示讓與停車位權利予被告後，持以向大連川普皇家
    管理委員會辦理讓與之過戶手續，認被告此部分涉有刑法第
    216條之行使偽造文書罪嫌。(二)被告意圖為自己不法之所有
    ，於83年1月初，竊取告訴人所有上揭停車位權利證明書，
    因認被告另涉有刑法第320條第1項竊盜罪嫌云云。惟查：
    被告偽造停車位權利證明書上83年1月9日告訴人表示讓與停
    車位權利予被告後，並未持以向大連川普皇家管理委員會辦
    理讓與之過戶手續，此從該證明書上管理委員會核印處並無
    管理委員會之印章或主任委員之簽章即知，並經大連川普皇
    家管理委員會現任主任委員劉炳旻於原審審理時證述明確，
    已詳如上述，足見被告當時尚未對上開管理理委員會持以行
    使示告訴人已出讓該停車位權利予被告之停車位權利證明書
    ，公訴人認被告盜蓋告訴人印章於上開停車位權利證明書上
    ，並持向大連川普皇家管理委員會辦理讓與之過戶手續，即
    有誤會。、告訴人於87年8月21日檢察官訊問時陳稱：「
    有一天，我只拿給他看而已」，而告訴人於原審法院審理時
    又稱不知何時失竊。是該停車位權利證明書有可能係告訴人
    交付予被告觀看時未取回，尚乏積極證據足以證明係被告所
    竊。此外復無其他積極之證據足以證明被告有前揭事實(一)、
    (二)之犯行，是被告此部分之犯罪不能證明。本應無為無罪之
    諭知，惟公訴人認上開事實(一)與前開行使偽造私文書罪間，
    有連續犯之裁判上一罪關係；上開事實(二)與前揭偽造文書間
    ，有牽連犯之裁判上一罪關係，爰均不另為無罪之諭知。
據上論斷，應依刑事訴訟法第369條第1項前段、第364條、第299
條第1項前段，刑法第2條第1項、第216條、第210條、修正刪除
前刑法第56條、修正前刑法第47條、刑法第219條，判決如主文
。
本案經檢察官乙○○到庭執行職務。
中    華    民    國    95    年    10    月    12    日
               刑事第三庭  審判長法  官  王  增  瑜
                                 法  官  廖  柏  基
                                 法  官  胡  忠  文
上列正本證明與原本無異。
如不服本判決應於收受送達後十日內向本院提出上訴書狀，其未
敘述上訴之理由者並得於提起上訴後十日內向本院補提理由書（
均須按他造當事人之人數附繕本）。
                                 書記官  陳  麗  玉
中    華    民    國    95    年    10    月    13    日
附錄罪法條
刑法第216條
行使第二百十條至第二百十五條之文書者，依偽造、變造文書或
登載不實
刑法第210條
偽造、變造私文書，足以生損害於公眾或他人者，處五年以下有
期徒刑。事項或使登載不實事項之規定處斷。
附表壹：
┌──┬───┬─────┬────┬────┬──────────────┬────┐
│編號│發票人│發  票  日│票   號 │金    額│ 付          款          人 │票面印章│
├──┼───┼─────┼────┼────┼──────────────┼────┤
│ １ │甲○○│ 86.11.28 │0000000 │21920元 │台中市第二信用合作社儲蓄部  │丁○○  │
├──┼───┼─────┼────┼────┼──────────────┼────┤
│ ２ │甲○○│ 86.12.07 │0000000 │51500元 │台中市第二信用合作社儲蓄部  │丁○○印│
├──┼───┼─────┼────┼────┼──────────────┼────┤
│ ３ │甲○○│ 86.12.28 │0000000 │22400元 │台中市第二信用合作社儲蓄部  │丁○○  │
├──┼───┼─────┼────┼────┼──────────────┼────┤
│ ４ │甲○○│ 87.01.07 │0000000 │53000元 │台中市第二信用合作社儲蓄部  │丁○○印│
├──┼───┼─────┼────┼────┼──────────────┼────┤
│ ５ │甲○○│ 87.01.28 │0000000 │22880元 │台中市第二信用合作社儲蓄部  │丁○○  │
├──┼───┼─────┼────┼────┼──────────────┼────┤
│ ６ │甲○○│ 87.02.07 │0000000 │54500元 │台中市第二信用合作社儲蓄部  │丁○○印│
├──┼───┼─────┼────┼────┼──────────────┼────┤
│ ７ │甲○○│ 87.02.28 │0000000 │23360元 │台中市第二信用合作社儲蓄部  │丁○○  │
├──┼───┼─────┼────┼────┼──────────────┼────┤
│ ８ │甲○○│ 87.03.07 │0000000 │56000元 │台中市第二信用合作社儲蓄部  │丁○○印│
└──┴───┴─────┴────┴────┴──────────────┴────┘
附表貳：
蓋於停車位權利證明書上之「丁○○」印章壹枚、停車位權利證
明書上民國八十三年一月九日偽造出讓人「丁○○」之簽名壹枚
、印文及管理委員會核印處之「丁○○」印文壹枚、偽造「丁○○印」之印章壹枚、蓋於如附表壹編號1、3、5、7所示之支票上
偽造「丁○○」之印章壹枚、於如附表壹編號1、3、5、7所示之
支票上偽造之「丁○○」印文各壹枚、如附表壹編號2、4、6、8
所示之支票上偽造「丁○○印」之印文各壹枚、於如附表壹編號
2、4、6、8所示之支票上偽造「丁○○印」之印文各壹枚。
                                                      Ｆ


司法院資訊處製作；財團法人民間司法改革基金會備份。
